---
title: "Clase 3_Dereck, Tidyr y joins"
author: "Barbara Peña"
date: "20-09-2020"
output: html_document
---

```{r setup, include=FALSE}
knitr::opts_chunk$set(echo = TRUE, message = F, warning = F)
```



# Paquete tidyverso
install.packages("tidyverse")
```{r}
library(tidyverse)
```

# Lubridate, pivot_longer, pivot_wider
- Para fechas y fechas/horas, hms para horas
- pivot_longer hace que tablas anchas se vuelvan largas
- pivot_wider hace que tablas largas se vuelvan anchas

## Para *pivot_longer()*
Entendamos la función

- cols: Columnas a alargar
- names_to: Nombre que tendra la columna con los nombres de las columnas
-values_to: Nombre que tendrá la columna de los valores


```{r}
contagiados <- read_csv("https://raw.githubusercontent.com/MinCiencia/Datos-COVID19/master/output/producto19/CasosActivosPorComuna.csv")
contagiados

contagiados1 <- contagiados %>% pivot_longer(cols=starts_with("2020"))
contagiados2 <- contagiados %>% pivot_longer(cols=starts_with("2020"), names_to= "Fecha")
contagiados3 <- contagiados %>% pivot_longer(cols=starts_with("2020"), names_to= "Fecha", values_to= "Infectados")
contagiados3

```

Transformando la fecha...

```{r}
contagiados3 <- contagiados %>% 
  pivot_longer(cols=starts_with("2020"), names_to= "Fecha", values_to= "Infectados") %>% 
  mutate(Fecha=lubridate::ymd(Fecha))
contagiados3
```

Prevalencia, de la fecha más reciente
```{r}
contagiados3 <- contagiados %>% 
  pivot_longer(cols=starts_with("2020"), names_to= "Fecha", values_to= "Infectados") %>% 
  mutate(Fecha=lubridate::ymd(Fecha), prevalencia=100000*(Infectados/Poblacion)) %>% 
  filter(Fecha==max(Fecha),!is.na('Codigo comuna')) %>% 
  arrange(desc(prevalencia))
contagiados3
```

## *Pivot_wider()* lo contrario a *pivot_longer()*

- Inverso de gather hace tablas anchas
- names_from: Variable que pasará a ser nombres de columnas
- values_from: Variable que llenará esas columnas
- values_fill: Valor para rellenar los vacios, default NA
- values_fn: Función para resumir celdas replicadas
```{r}
data("fish_encounters")
unique(fish_encounters$fish) %>% length()
unique(fish_encounters$station) %>% length()
Para_captura<- fish_encounters %>% pivot_wider(names_from = "station" ,
            values_from= "seen")
Para_captura_1<- fish_encounters %>% pivot_wider(names_from = "station" ,
                                               values_from= "seen",
                                               values_fill=0)
Para_captura_1
```

# Joins
Para unir bases de datos distintas con columnas en comun
- full_join une todo
- left_join Solo lo que está en la primera base de datos
- right_join Solo lo que esta en la segunda base de datos
- anti_join solo lo que no es comun entre ambas bases de datos

```{r}
Episodes <- read_csv("https://raw.githubusercontent.com/derek-corcoran-barrios/The_office/master/The_Office_Episodes_per_Character.csv")
words <- read_csv("https://raw.githubusercontent.com/derek-corcoran-barrios/The_office/master/The_office_Words.csv")
stop_words <- read_csv("https://raw.githubusercontent.com/derek-corcoran-barrios/The_office/master/stop_words.csv")
```

##Full join
Unir dos bases de datos completas
```{r}
Episodios_words<- full_join(Episodes,words)
Episodios_words
```

## Personas que aparecen en más epispdios

Supongamos que solo queremos los 10 personajes con más capitulos y sus palabras
```{r}
Episodes_top_10<-Episodes %>% slice_max(order_by = n_episodes, n=10)
Episodes_top_10
```
Palabras de solo estos 10
```{r}
Episodes_top_10_words<-Episodes %>% slice_max(order_by = n_episodes, n=10) %>% left_join(words)
```

## Palabras mas utilizadas, sacando las stop words

```{r}
Top_words<- Episodes_top_10_words %>%
  anti_join(stop_words) %>%
  group_by(word) %>% 
  summarise(n=n()) %>% 
  ungroup() %>% 
  slice_max(order_by = n, n=20)
Top_words

Episodes_top_10_words_full<-Episodes %>% slice_max(order_by = n_episodes, n=10) %>% full_join(words)
Episodes_top_10_words_full

```

### Separar por personaje
```{r}
Top_words_por_personaje<- Episodes_top_10_words %>%
  anti_join(stop_words) %>%
  group_by(word,speaker) %>% 
  summarise(n=n()) %>% 
  ungroup() %>% 
  group_by(speaker) %>% 
  slice_max(order_by = n, n=10)
Top_words_por_personaje
```


# Tarea_1
- Ver para cada temporada cuales son los 10 personajes con más palabras (cambia en el tiempo?)
- Quien aumenta y quien disminuye mas?
- Crear una columna de delta palabras entre temporadas por personaje por episodio de la serie



