---
title: "Clase_1: Tidy Data"
author: "Barbara Peña"
date: "19-09-2020"
output: html_document
---

```{r setup, include=FALSE}
knitr::opts_chunk$set(echo = TRUE, message = F)
library(tidyverse)
library(lubridate)
```
https://www.youtube.com/watch?v=Vux78rHaRow


# Como se organizan los datos en R ?


- Vector: Conjunto lineal de datos (secuencia génica, serie de tiempo), de muchos tipos (números, caracteres, lógicos, etc)

```{r}

A<- c(1,2,3,4,5,6,7,8)
Colors<- c("Azul", "Rojo", "Verde", "Amarillo")

```
Para subsetear un vector, se pone el índice entre []

```{r}
A[3:5]
A[c(1,3)]
Colors[c(4,1)]
Colors[c(1:3)]
```

- Data Frame: Una tabla donde cada columna tiene un tipo de datos (gold standar)
```{r}
data(iris)
head(iris)# comando head muestra solo la primera parte de la tabla
```
Para subsetear un data.frame [filas,columnas]
```{r}
head(iris["Petal.Length"])
iris[2:5, c(1:5)]
iris$Petal.Length
```

- List: Aqui podemos poner lo que queramos
```{r}
lista_1 <- c(iris,A,Colors)
```

- Matrix: Una tabla con solo número

# Principios de Tidydata

- Cada columna es una variable (*variable*)
- Cada fila es una observación (*observations*)
- Cada numero o anotación de cada observación de una variable es un valor (*value*)


# Ejemplo Untidy data
```{r}
data("HairEyeColor")
HairEyeColor
```


# dplyr
- Es un paquete con pocas funciones, pero muy poderosa para ordenar datos
- Parte del tidyverse
```{r}
library(tidyverse)
library(dplyr)
```


## group_by y summarize

- group_by reune observaciones según una variable
- summarize resuma una variable
```{r}
Summary.Petal<- summarize(iris, Mean.Petal.Length=mean(Petal.Length), SD.Petal.Length =sd(Petal.Length))
Summary.Petal
```

```{r}
summary.Petal <- group_by(iris, Species) #Aqui agrupo por especie, de modo que el resumen quedará por especie
summary.Petal<- summarize(summary.Petal, 
                          Mean.Petal.Length = mean(Petal.Length), 
                          SD.Petal.Length=sd(Petal.Length)) #resumen de promedios y desviación estandar
summary.Petal
```

- Se puede agrupar por más de una variable a la vez
```{r}
data("mtcars")
Mtcars2<- group_by(mtcars, am, cyl) #estoy agrupando segun si es manual o automatico (am) y numero de cilindros(cyl)
Consumo<- summarize(Mtcars2, Consumo_promedio = mean(mpg), desv=sd(mpg)) # El resumen quedará agrupado diferencialmente para autos automaticos/manuales según su número de cilindros. 
Consumo
```

## Mutate

Crea variables nuevas a partir de las ya existentes
```{r}
DF<- mutate(iris, Petal.Sepal.Ratio=Petal.Length/Sepal.Length)
head(DF) #mirar ultima columna agregada
```


## Pipeline %>% 
- Para realizar varias operaciones de forma secuencial 
- Sin recurrir a parentesis anidados
- Sobrescribir multiples bases de datos
```{r}
x<- c(1,4,6,8)
y<-round(mean(sqrt(log(x))), 2)
y
```
puedo hacer lo mismo, pero queda visualmente más claro
```{r}
z<- x %>% log() %>% sqrt() %>% mean() %>% round(2)

z
```

En vez de muchos objetos intermedios

```{r}
DF <- mutate(iris, Petal.Sepal.Ratio = Petal.Length/Sepal.Length)
BySpecies <- group_by(DF, Species)
Summary.Byspecies <- summarize(BySpecies, MEAN = mean(Petal.Sepal.Ratio), 
    SD = sd(Petal.Sepal.Ratio))
Summary.Byspecies
```

Con pipe solo hago una línea.

```{r}
DF6<- iris %>%
  mutate(Ratio_PEtal_Sepal=Petal.Length/Sepal.Length) %>% 
  group_by(Species) %>% 
  summarise(Mean_ratio=mean(Ratio_PEtal_Sepal),SD_ratio=sd(Ratio_PEtal_Sepal))
DF6
```

Otro ejemplo. Summarise_all, toma todas las variables, hace el resumen que le pido (en este caso, mean y sd)
```{r}
MEAN <- iris %>% group_by(Species) %>% summarize_all(.funs = list(Mean = mean, 
    SD = sd)) 
MEAN
```


```{r}
DF8 <- iris %>% 
  group_by(Species) %>% 
  summarise_at(.vars= c("Sepal.Length", "Sepal.Width"), .funs=list(Mean=mean, SD= sd, Median=median)) # .vars, es para pedirle que haga el resumen solo para las variables que le indico

DF8

```

## Filter
- Selecciona según una o más variables

```{r}

DF9 <- iris %>% filter(Species != "versicolor") %>% 
  group_by(Species) %>% summarise_all(.funs=list(Mean=mean,SD=sd)) # .funs,es la lista de las funciones, si no le pongo el nombre a las funciones, va a quedar como funs...
DF9
```

Filtrando según parametros específicos.
```{r}
DF10 <- iris %>% filter(Species != "virginica", Petal.Length>=4, Petal.Width>=1.5) 
DF10

```


Si quiero seleccionar caracteristicas precisas, por ejemplo, autos con 6 y 8 cilidros
```{r}
DF11 <- mtcars %>%  filter (cyl %in% c(6,8)) %>% 
  group_by(am) %>%  summarise(Consumo=mean(mpg))
```
si quiero saber cuantas objetos hay con mis parametros
```{r}
DF12 <- iris %>% filter(Petal.Length>4.5) %>% 
  group_by(Species) %>% summarise(Numero=n())
DF12
```
 
## Select

Para seleccionar variables
```{r}
data(mpg)
head(mpg)
```

categorias únicas, una variable
```{r}

mpg$class %>% unique()
mpg_chico <- mpg %>%  filter(class=="suv") %>% 
  select(cty,hwy,cyl)
mpg_chico
```

```{r}
DF13 <- iris %>% select(starts_with("Petal"), Species)
head(DF13)
```


# Tarea 1

Usando la base de datos del repositorio del ministerio de ciencias, genera un dataframe que responda lo siguiente:
1.-  ¿Que proporción de las comunas ha tenido en algun momento mas de 50 casos por cada 100.000 habitantes?
2.- Genera un dataframe, donde aparezca para cada comuna que haya tenido sobre 50 casos por cada 100.000 habitantes, cuantos días ha tenido sobre ese valor.
3 .- Genera una tabla de cuales comunas han tenido sobre 50 casos por cada 100.000 habitantes y de esas comunas crea una variable que sea la prevalencia m?xima de dicha comuna.
4.- Ve cuales son las 10 comunas que han tneido la mayor mediana de prevalencia, para cada una de ellas. Genera una tabla con la mediana, prevalencia máxima y fecha que alcanz? la prevalencia m?xima
```{r}
Casos_Activos <- read_csv("https://raw.githubusercontent.com/MinCiencia/Datos-COVID19/master/output/producto19/CasosActivosPorComuna_std.csv")

colnames(Casos_Activos)<- make.names(colnames(Casos_Activos))
```

##  Respuesta 1
```{r}
Df1 <- mutate(Casos_Activos, casos.100milhabitantes= (Casos.activos/Poblacion)*100000) %>% filter(casos.100milhabitantes>=50) 
n_comunas_totales<- unique(Casos_Activos$Comuna) %>% length()
n_comunas_mayor_50 <- unique(Df1$Comuna) %>% length()
Proporcion<-n_comunas_mayor_50/n_comunas_totales
Proporcion
```

## Respuesta 2
```{r}
Df2<-  Df1 %>% group_by(Comuna) %>% summarise(N=n())
Df2
```

## Respuesta 3
```{r}

Df3 <- Df1 %>%group_by(Comuna) %>% filter(casos.100milhabitantes==max(casos.100milhabitantes)) %>%
  rename(Prevalencia_maxima=casos.100milhabitantes) %>% select(Comuna,Prevalencia_maxima) %>% arrange(desc(Prevalencia_maxima))
Df3
```
## Respuesta 4
```{r}

Df4<- Df1 %>% arrange(desc(casos.100milhabitantes)) %>% rename(Prevalencia_max=casos.100milhabitantes)%>% slice_max(Prevalencia_max,n=10)
Prevalencia_max_top_10<- Df4[1:10,]
Prevalencia_max_top_10
```


