---
title: "Clase 2_Dereck, Investigación reproducible"
author: "Barbara Peña"
date: "20-09-2020"
output: html_document
---


install.packages("rmarkdown")
install.packages("kableExtra")
install.packages("knitr")
install.packages("pacman")

```{r setup, include=FALSE}
knitr::opts_chunk$set(echo = TRUE)
library(tidyverse)
library(kableExtra)
library(knitr)
library(pacman)
```

[link]https://www.youtube.com/watch?v=

# Investigación reproducible 

Un github es como un google drive o dropox para codigos. Tiene control de cambios, por lo que permite recuperar cualquier versión anterior. Funciona en base a codigos, pero hay interfaces GUIs. Cada proyecto es un repositorio (una carpeta en google drive aparte)
- Git add: Agregar a los archivos que vas a guardar
- Git commit: Guardar en el repositorio local (Mi computador)
- Git push: Guardar en el repositorio remoto (En la nube)


git config --global user.email "bpena1@uc.cl"
git config --global user.name "barbarapena"

## Datos para hoy
Estos datos sobre platas extintas son datos de la **IUCN**, y se obtuvieron del siguiente repositorio (https://github.com/rfordatascience/tidytuesday) de github
```{r}
plants <- readr::read_csv('https://raw.githubusercontent.com/rfordatascience/tidytuesday/master/data/2020/2020-08-18/plants.csv')
actions <- readr::read_csv('https://raw.githubusercontent.com/rfordatascience/tidytuesday/master/data/2020/2020-08-18/actions.csv')
threats <- readr::read_csv('https://raw.githubusercontent.com/rfordatascience/tidytuesday/master/data/2020/2020-08-18/threats.csv') 

```

## Texto

# Titulo
## subtitulo
*cursiva*
**negrita**
[link] https://www.youtube.com/watch?v=CGvQPlpBcso

## Chunks
Es un espacio donde pongo el codigo a ejecutar en R (donde además se generan cuadros con ## que indican los mensajes que aparecen en la consola). Para agregar este espacio, clickeo en Insert (en la barra del 'scrip') y agrego R. Para agregalo en el html, clickeo en knit. 

Si deseo que los mensajes ni los warnings aparezcan impresos, en {r}, agrego {r, warning=F, messages=F}.
Puego setear esto como defult la primera vez que aparecen las opciones en el documento. 

- echo= T o F, muestro o no el codigo
- message= T o F, muestra mensaje de paquetes
- warning = T o F muestra advertencias
- eval= T o F evaluar o no el código
- cache = T o F guarda o no el resultado
- más opciones en [https://yihui.org/knitr/options/]

## Inline codes
- Código entrelazado en el texto
- Para actualizar medias, máximos, mínimos
- Valores de p, diferencias estadísticas
- Pueden ser vectores, no tablas.

Se pone una "r" y luego la línea del vector con entre los simbolos ``.
Por ejemplo, el número de especias que hay en sudamérica es `r plants %>% filter(continent== "South America") %>% nrow()` especies 

## Tablas
kable parte de knitr, tabla igual a lo ingresado, pero KableExtra lo mejora



```{r}
data("msleep")
Tabla <- msleep %>%  
  group_by(vore) %>% 
  summarise_at ("sleep_total", .funs = list(Mean=mean, SD=sd )) %>%  
  filter(!is.na(vore)) %>% 
  arrange(desc(Mean))

```
_______________________________________________________________________
La tabla quedó sin limites, y muchos decimales (feas)

```{r}
kable(Tabla, digits = 2)
```
__________________________________________________________________________

Agregando kable_styling

```{r}
kable(Tabla, digits = 2) %>% kable_styling()
```
__________________________________________________________________________
Agregando mas opciones en kable_styling

```{r}
kable(Tabla, digits = 2) %>% kable_styling(bootstrap_options = c("striped", "hover", "condensed"))
```
___________________________________________________________________________
Agregando más opciones akable_styling
```{r}
kable(Tabla, digits = 2) %>% kable_styling(bootstrap_options = c("striped", "hover", "condensed"), full_width = F)
```
___________________________________________________________________________
Agregando más otras opciones akable_styling
```{r}
msleep_long<-msleep %>% select(name, vore,sleep_total, brainwt)

kable(msleep_long, digits = 2, caption="La base de datos entera") %>% kable_styling(bootstrap_options = c("striped", "hover", "condensed"), full_width = F) %>% scroll_box(width = "800px",height = "200px")
```


# Tarea 
Hagan un Rmd con datos para el reporte de felicidad
- Traten de aplicar todo lo que aprendimos hoy
- Crear un github
- generar un Rmd
- Usar chunks e inline code
- Hacer tablas resumen

World_20Happiness_20Report <- read_csv("https://raw.githubusercontent.com/PhilippeCodes/World-Happiness-Report-Data-Analysis/master/World%20Happiness%20Report.csv")

