---
title: "Clase 5 Modelos"
author: "Barbara Peña"
date: "20-09-2020"
output: html_document
---

```{r setup, include=FALSE}
knitr::opts_chunk$set(echo = TRUE, warning = F, message = F)
library(tidyverse)

```


install.packages("rticles")
tinytex::install_tinytex

# ¿Qué es un modelo?
- Un modelo es una versión simplificada de la realidad que nos permite hacer inferencias o prediccións sobre una población
- Un modelo es un resumen adecuado de la realidad
- Un modelo es una simplificación or aproximación a la realidad y por ende no reflejará toda la realidad (Burnham y Anderson)
- Todos los modelos estan equivocados, algunos son útiles (George Box)

# Abrir base de datos
```{r}
data("CO2")
View(CO2)
```

## Exploremos la data 

¿Qué variable explica mejor la variación de uptake en esta base de datos?

### La especie?

Recordar que notch marca el intervalo de confianza del 95% de la mediana. 
```{r}
ggplot(CO2, aes(x= Type, y= uptake)) + geom_boxplot(aes(fill=Type), notch = T) + theme_classic()
```


## El tratamiento ?
Recordar que notch marca el intervalo de confianza del 95% de la mediana. 

```{r}
ggplot(CO2, aes(x= Treatment, y= uptake)) + geom_boxplot(aes(fill= Treatment), notch = T) + theme_classic()
```

## La concentración?
```{r}
ggplot(CO2, aes(x= conc, y= uptake)) + geom_point() + theme_classic()
```


#¿Como determinamos un buen modelo?. Fórmula de un modelo

Alguna_funcion(Y~ X1 + X2 + ...+  Xn, data= data.frame)
 
- Y= variale repsuesta (Captacion CO2)
- ~ = Explicado por
- Xn= Variable explicativa n (Subespeice, tratamiento,etc)

data.frame= Base de datos CO2
alguna_funcion: El modelo  a testear (muestra una simplificación de la realidad)

## **Algunos modelos**
- prueba t
- ANOVA
- modelo lineal simple
- modelo lineal generalizado
- modelo aditivo
- modelo no lineal
- modelos lineales mixtos
- bossted regression trees

## Cual usamos ahora ?

Modelo lineal, capatacion de CO2 explicado por ecotipo (variable categorica)

```{r}
Fit1 <- lm(formula = uptake ~ Type, data = CO2)
```
Esto es equivalente a un ANOVA, si estamos ocupando un modelo lineal simple con una variable categorica

### Usar brrom para sacarle mas a tu modelo (glance)
para ver los daos generales del modelo

```{r}
library(broom)
```

### glance
Para el modelo general, glance, para ver datos generales del modelo
```{r}
Est1<- glance(Fit1)
Est1
Est1 %>% select(r.squared:sigma, df:AIC)
Est1 %>%  select(r.squared, adj.r.squared, p.value, nobs )
```
### tidy
Para ver los parametros de otra manera
```{r}

Est2 <-tidy(Fit1)
Est2
```

### Augment
Para predicciones y residuales del modelo
```{r}
augment(Fit1)
Est3 <- augment(Fit1)
hist(Est3$.resid)

```


# Seleccion de modelos
Uno por lo general trabaja con varios modelos
- En general uno lo hace en base a AIC
-K= nummero de parametros, en caso de Fit 1, intercepto y ecotipo
-Ln (L) ajust, mas positivo mejor, mas negatico es malo, loglik
- AIC=2K-2ln(L)

```{r}
ggplot(CO2, aes(x=conc, y=uptake, color=Type)) + geom_point(aes(shape= Treatment))
```

### Comparacion de modelos


```{r}
Fit1 <- lm(formula = uptake ~ Type, data = CO2)
```

```{r}
Fit2 <- lm(uptake ~ Treatment, data = CO2)
Fit3 <- lm(uptake ~ conc, data = CO2)
Fit4 <- lm(uptake ~ Type + Treatment + conc, data = CO2)
Fit5 <- lm(uptake ~ Type + conc + I(log(conc)), data = CO2)
Fit6 <- lm(uptake ~ Type:Treatment + conc + I(log(conc)), data = CO2)
```


### Seleccion de modelos con broom
```{r}
Modelo1 <- glance(Fit1) %>% dplyr::select(r.squared, AIC) %>% mutate(Modelo = "Fit1")
Modelo2 <- glance(Fit2) %>% dplyr::select(r.squared, AIC) %>% mutate(Modelo = "Fit2")
Modelo3 <- glance(Fit3) %>% dplyr::select(r.squared, AIC) %>% mutate(Modelo = "Fit3")
Modelo4 <- glance(Fit4) %>% dplyr::select(r.squared, AIC) %>% mutate(Modelo = "Fit4")
Modelo5 <- glance(Fit5) %>% dplyr::select(r.squared, AIC) %>% mutate(Modelo = "Fit5")
Modelo6 <- glance(Fit6) %>% dplyr::select(r.squared, AIC) %>% mutate(Modelo = "Fit6")
```

### Ranking de modelos
El mejor es el con menor AIC
```{r}
Modelos <- bind_rows(Modelo1, Modelo2, Modelo3, Modelo4, 
                     Modelo5, Modelo6) %>% arrange(AIC) %>% mutate(DeltaAIC = AIC - 
                                                            min(AIC))
Modelos
```


Cómo saber que variable predictora usar? y como saber como interacción?

```{r}
ggplot(CO2, aes(x=conc, y=uptake, group=Plant)) +
  geom_point(aes(color= Type, shape=Treatment)) + 
  geom_line(aes(color=Type, lty=Treatment))+ theme_bw()###lty=tipo de linea
```
Al mirar el grafico, vemos que la especie hace una diferencia, y que el tratamiento tambien, pero dicho efecto depende de la especie.
```{r}
hist(augment(Fit1)$.resid)
hist(augment(Fit6)$.resid) ## distribucion mas normal

```






